# 求教陈版，股份支付费用计算问题

提问人：铁头 娃 时间：2021-04-01 13:33:05
背景：实控人低价入股、持股比例增加构成股份支付
具体情况： 2017 年 12 月 31 日，甲公司股东为A(实控人)+B，持股比例分别为60%、40%，对应注册资本 600 万元、 400 万元，合计 1000 万元； 2018年 2 月 31 日，A、B均以 1 元/股（低于2017.12.31每股公允价值）增资，其中A增资 150 万元、B增资 50 万元，注册资本变为 1200 万元，增资后持股比例分别为62.50%、37.50%。现评估机构以 2017 年 12 月 31 日为基准日，以未来现金流量折现法对 2017 年 12 月 31 日公司价值进行评估，评估值为10000 元。问：实控人A应确认多少股份支付费用（一次性确认）。
思路 1 ： 2018 年入股时的公允每股价格为10000/1200=8.33元/股（这样算的话认为增资后企业价值未发生变化？还是 10000 万？），与实际控制人增资价格 1 元/股的差额（7.33元），乘以实际控制人超过其原持股比例而获得的新增股份（ 1200 （ 62.50%-60% ） =30 ），一次性确认股份支付费用 =7.33 30=219.90万。
思路 2 ： 2017 年 12 月 31 日，实控人股权价值=10000 60%=6000 万元， 2018 年 2 月 31 日，实控人股权价值 = （ 10000+200 ）62.50%=6375万元，实控人股份支付费用=6375-6000-150=225万元。
求助陈版，怎么算才是比较合理的，是否有其他计算方法。

回答人：chenyiwei
“现评估机构以 2017 年 12 月 31 日为基准日，以未来现金流量折现法对 2017 年 12 月 31 日公司价值进行评估，评估值为 10000 元”，这个评估值已经是低价增资后的结果了。因此需要将其还原为低价增资之前的股权价值。也就是每股公允价值是（10000-200）/1000=9.8元/股（而不是8.33元/股）。
在此次新增的实收资本 200 万元中，实控人高于其原持股比例所增持的股份份额=200（ _75%-60%_ ） _=30_ 万股。所以实控人相关的股份支付费用_=_ （ _9.8-1_ ）30=264万元。